【裁判字號】    98,金訴,10
【裁判日期】    981216
【裁判案由】    期貨交易法
【裁判全文】
臺灣板橋地方法院刑事判決              98年度金訴字第10號
公  訴  人  臺灣板橋地方法院檢察署檢察官
被      告  己○○
            丑○○
上二人共同
選任辯護人  王東山律師
            林孝甄律師
            許富雄律師
            （均於98年11月12日受任，本院收文日）
被      告  丁○○
            辰○○
上二人共同
選任辯護人  范晉魁律師（於98年11月3日受任）
被      告  辛○○
            午○○
            丙○○
            甲○○
            巳○○
            戊○○
            癸○○
上二人共同
選任辯護人  官信成律師
            戴雯琪律師（均係於98年11月17日受任，本院收文日）
被      告  壬○○
            卯○○
                      樓
            乙○○
            庚○○
            子○○
上列被告等因違反期貨交易法案件，經檢察官提起公訴（98年度
偵字第14072 、14073 、14074 號），本院以簡式審判程序審理
，判決如下：
    主  文
己○○共同違反非期貨商，不得經營期貨交易業務之規定，累犯
，處有期徒刑陸月。扣案如附表一、二所示之物，均沒收之。
丑○○、丁○○共同違反非期貨商，不得經營期貨交易業務之規
定，各處有期徒刑伍月；均緩刑肆年，並各應向公庫支付新臺幣
捌萬元。扣案如附表一、二所示之物，均沒收之。
辛○○共同違反非期貨商，不得經營期貨交易業務之規定，處有
期徒刑肆月；緩刑參年，並應向公庫支付新臺幣伍萬元。扣案如
附表一、二所示之物，均沒收之。
丙○○共同違反非期貨商，不得經營期貨交易業務之規定，處有
期徒刑肆月；緩刑參年，並應向公庫支付新臺幣參萬元。扣案如
附表一、二所示之物，均沒收之。
辰○○、午○○、甲○○、巳○○共同違反非期貨商，不得經營
期貨交易業務之規定，處有期徒刑參月。均緩刑貳年，並各應向
公庫支付新臺幣參萬元。扣案如附表一、二所示之物，均沒收之
。
戊○○共同違反非期貨商，不得經營期貨交易業務之規定，累犯
，處有期徒刑陸月。扣案如附表三所示之物，均沒收之。
癸○○、壬○○、卯○○、乙○○共同違反非期貨商，不得經營
期貨交易業務之規定，均累犯，各處有期徒刑肆月。扣案如附表
三所示之物，均沒收之。
庚○○共同違反非期貨商，不得經營期貨交易業務之規定，處有
期徒刑肆月。緩刑參年。並應向公庫支付新臺幣肆萬元。扣案如
附表四所示之物，均沒收之。
子○○共同違反非期貨商，不得經營期貨交易業務之規定，處有
期徒刑參月，緩刑貳年。並應向公庫支付新臺幣參萬元。扣案如
附表四所示之物，均沒收之。
    事實及理由
一、本件係依刑事訴訟法第273 條之1 第1 項規定，以簡式審判
    程序審理判決，合先敘明。
二、被告等之素行部分：
(一)、被告己○○前於民國（下同）77年間，因賭博案件，經本院
    77年10月13日77年度易字第3025號判處有期徒刑6 月，如易
    科罰金，以銀元30元即新臺幣90元折算1 日，罰金20,000元
    ，如易服勞役，以6 月比例折算，於77年11月17日易科罰金
    執行完畢（於本案不構成累犯）。又於93年間，因賭博案件
    ，經本院於93年11月17日以93年度簡字第3725號判處有期徒
    刑4 月，如易科罰金，以銀元300 元即新臺幣900 元折算1
    日，於94年7 月13日易科罰金執行完畢（於本案構成累犯）
    。
(二)、被告丙○○於81年間，因案經本院80年11月28日80年度易字
    第4746號判處有期徒刑3 月，如易科罰金，以銀元30元即新
    臺幣90元折算1 日，於81年1 月29日易科罰金執行完畢（於
    本案不構成累犯）。
(三)、被告戊○○（即柯振輝）於95年間，因賭博案件，經本院於
    95年6 月30日以95年度簡字第2617號判處有期徒刑6 月，如
    易科罰金，以銀元300 元即新臺幣900 元折算1 日，於95年
    11月27日易科罰金執行完畢；又於95年間，因偽造文書等案
    件，經本院於96年8 月22日以96年度訴字第473 號判處10月
    ，減為有期徒刑5 月，如易科罰金，以銀元300 元即新臺幣
    900 元折算1 日，先入監服刑後，於97年3 月12日易科罰金
    執行完畢（於本案均構成累犯）。
(四)、被告癸○○於95年間，因賭博案件，經本院於95年6 月30日
    以95年度簡字第2617號判處有期徒刑4 月，如易科罰金，以
    銀元300 元即新臺幣900 元折算1 日，於95年11月27日易科
    罰金執行完畢（於本件構成累犯）。
(五)、被告壬○○於95年間，因賭博案件，經本院於95年6 月30日
    以95年度簡字第2617號判處有期徒刑3 月，如易科罰金，以
    銀元300 元即新臺幣900 元折算1 日，於95年11月27日易科
    罰金執行完畢（於本件構成累犯）。
(六)、被告卯○○於95年間，因賭博案件，經本院於95年6 月30日
    以95年度簡字第2617號判處有期徒刑4 月，如易科罰金，以
    銀元300 元即新臺幣900 元折算1 日，於95年11月27日易科
    罰金執行完畢（於本件構成累犯）。
(七)、被告乙○○於95年間，因賭博案件，經本院95年6 月30日95
    年度簡字第2617號判處有期徒刑3 月，如易科罰金，以銀元
    300 元即新臺幣900 元折算1 日，於95年11月27日易科罰金
    執行完畢（於本案構成累犯）。
(八)、被告丑○○、庚○○、辛○○、丁○○、辰○○、午○○、
    甲○○、巳○○、子○○等人，均無前科案件。
三、本件除就證據部分，應加列被告等於本院之自白（本院98年
    12月2 日準備程序筆錄、簡式審判筆錄），以及被告午○○
    任職期間應更正為98年4 月間起外，其餘之犯罪事實、證據
    ，均引用如附件起訴書之記載。
四、本件論罪科刑之法律適用：
(一)、按期貨交易法第112 條第3 款規定之違法經營期貨交易業務
    罪，其所謂「經營」者應指實際參與經營之人而言，並不以
    經管營運而享有決策權力之負責人為限，亦不以所經營之事
    業體係屬法人之組織為必要。從而縱非具有決策權或參與決
    策形成之人，倘與該享有決策權力之人，基於共同之決意，
    並實際參與上開事業之經營，即應共同負其刑事責任，此乃
    當然。本件被告辰○○、辛○○、午○○、丙○○、甲○○
    、巳○○等，均受丑○○、己○○、丁○○之所僱用；另被
    告癸○○、卯○○、壬○○、乙○○等人，均受戊○○所僱
    用；被告子○○則係受庚○○所僱用，各分別擔任經理、總
    機、抄錄接單等之工作，共同各於前揭處所，以前揭交易手
    法為本件犯行，是核被告等人所為，均係未經許可而經營期
    貨交易業務，各均違反期貨交易法第56條第1 項之規定，係
    犯同法第112 條第3 款之非法經營期貨交易業務罪；又按期
    貨交易法第56條第1 項、同法第112 條第3 款規定之「期貨
    交易業務」，其所謂「業務」，係指以反覆經營期貨交易行
    為為目的之社會活動者而言，性質上本即包含繼續多次經營
    期貨交易之行為，為「營業犯」性質之包括一罪，是本件被
    告等人之所為，均僅應論以一罪。被告辰○○、辛○○、午
    ○○、丙○○、甲○○、巳○○、丑○○、己○○、丁○○
    等人間，以及癸○○、卯○○、壬○○、乙○○、戊○○等
    人間，暨被告子○○、庚○○等相互間，分就本件犯行，各
    均有犯意聯絡及行為分擔，各均為共同正犯；起訴認被告16
    人間均為共同被告者，應或誤會，應予敘明。再，被告己○○、戊○○、癸○○、壬○○、卯○○、乙○○等6 人，分
    別有如前述罪刑執行完畢之紀錄，有本院98年12月2 日言詞
    辯論終結日查得各該被告之前案紀錄表皆在卷足考，是上開
    被告等於受徒刑之執行完畢後，5 年內故意再犯本件有期徒
    刑以上之罪，各均為累犯，依法各均加重其刑。
(二)、爰審酌被告等人，為經營地下期貨業務，吸納不特定之投資
    人捨棄合法期貨交易管道，轉向地下期貨下單，造成臺股期
    貨指數等期貨交易市場之混淆，對淺碟經濟型態之臺灣期貨
    市場或經濟發展而言，影響程度非輕，然亦難謂於整體金融
    秩序有發生遽變之虞，兼衡其等犯罪之動機、目的、手段、
    所生危害、及其等之素行、智識程度、生活狀況，犯後均能
    坦承犯行之態度等一切情狀，各酌情分別量處如主文所示之
    刑。
(三)、末查，被告丑○○、丁○○、辛○○、辰○○、午○○、甲○○、巳○○、庚○○、子○○等人，前均未曾因故意犯罪
    受有期徒刑以上刑之宣告，而被告丙○○前雖因案受有有期
    徒刑之執行，然於執行完畢後，5 年內未再因案受有有期徒
    刑以上刑之宣告，此各有本院98年12月2 日言詞辯論終結日
    查悉之臺灣高等法院各該被告前案紀錄表在卷可稽，被告丑
    ○○、丁○○、辛○○、辰○○、午○○、丙○○、甲○○
    、巳○○、庚○○、子○○等，均因一時失慮而為本案各該
    犯行，致罹刑典，犯後均坦認犯行，深具悔意，本院斟酌全
    情，因認其等經本件偵審程序及科刑之宣告，當知所警惕，
    信均無再犯之虞，而認本件對被告丑○○、丁○○、辛○○
    、辰○○、午○○、丙○○、甲○○、巳○○、庚○○、子
    ○○等人所受宣告各如主文所示之刑，均以暫不執行較為適
    當，爰分別依刑法第74條第1 項第1 款、第2 款之規定，均
    併予宣告緩刑期間各如主文所示，並依刑法第74條第2 項第
    4 款之規定命其等各應向公庫支付之款項數額各如主文所示
    ，用啟自新。
(四)、扣案如附表一至四所示之物，各均係被告等本件犯罪所用或
    預備犯罪所用之物，且分係被告丑○○、丁○○、戊○○、
    庚○○等共犯所有，業據被告等各供陳明確在卷，基於共犯
    同責原則，應均於各該被告宣告主刑項下，均各為沒收之宣
    告。
據上論斷，應依刑事訴訟法第273 條之1 第1 項、第299 條第1
項前段、第310 條之2 、第454 條第2 項，期貨交易法第56條、
第112 條第3 款，刑法第11條前段、第28條、第47條第1 項、第
74條第1 項第1 款、第2 款、第2 項第4 款、第38條第1 項第2
款、第3 款，判決如主文。
本案由檢察官寅○○提起公訴，經檢察官黃佳權到庭執行職務。
中    華    民    國    98    年    12    月   16    日
                  刑事第5庭  法  官    黎錦福
上開正本證明與原本無異。
如不服本判決，應於收受判決後10日內，以書狀向本院提起上訴
                              書記官   蔡麗春
中    華    民    國    98    年    12    月   16   日
論罪法條：
期貨交易法第56條
期貨交易法第112條
=========================================================
壹、98年5 月13日下午3 時許、下午2 時15分許，經警於臺北縣
    板橋市○○街174 巷32號7 樓、臺北縣板橋市○○街3 號5
    樓民權店等營業處所查獲，扣  得被告丁○○及丑○○所有
    ，供其等共同經營上開期貨交易業務所用如下附表一、二所
    示之物。
附表一：
1、電腦主機（含螢幕及鍵盤）4組
2、電腦螢幕8台
3、計算機10台
4、錄音機（含錄音帶）21組
5、電話機21台
6、傳真機1台
7、簽單（當日部分29張、其餘1箱）
8、已錄錄音帶19卷
9、教戰手則3本
10、帳冊8本
11、客戶資料3本
12、交易細則1張
13、客戶交易明細表1份
14、留倉本1本
15、監視器1組
附表二：
1、對帳單（當日部分3張、其餘一疊）
2、錄音帶13卷
3、錄音機13台
4、電話機14台
5、傳真機1台
6、帳冊1本
7、計算機5台
8、客戶資料1份
9、交易規則1份
10、客戶開戶申請書1份
11、電腦（含主機、螢幕、鍵盤、滑鼠） 3組
12、筆記型電腦（含滑鼠）1組
13、監視鏡頭1個
=======================================================
貳、98年5 月13日下午3 時25分許、下午1 時40分許，經警於臺
    北縣永和市○○路22巷19弄25號17樓及臺北縣永和市○○路
    527 號7 樓之6 （宜翔線上期貨公司部分）、臺北市○○區
    ○○街2 段76號3 樓之5 （期樂線上公司）查獲，扣得戊○○所有，供其等共同經營上開期貨交易業務所用如附表三所
    示之物及被告庚○○所有如附表四所示之物。
附表三：
1、東方網站管理端介面列印資料78張
2、錢城網站管理端介面列印資料23張
3、ICF網站管理端介面列印資料38張
4、ICF4月份支出費用明細2張
5、ICF台指4月網單損益表14張
6、宜翔4月份業績報表1張
7、宜翔資訊客戶資料4張
8、期貨交易充值對帳單60張
9、期貨交易月報表60張
10、宜翔出入金錶438張
11、宜翔獻上98年4月份薪資成本表2張
12、ICF/錢潮資訊合作備忘錄2張
13、期貨下單委託單132張
14、期貨交易金融商品對帳單328張
15、電腦主機7臺、螢幕16台、鍵盤17個、滑鼠3個、網路數據機
    5 臺16、隨身碟5個
17、數位電子交換機1組
18、行動電話5支
19、存摺2本
附表四：
1、支票2張
2、本票50張
3、電話機6台
4、計算機3台
5、印表機1台
6、傳真機1台
7、IP分享器1個
8、數位電話錄音機1台
9、電腦螢幕9臺、主機1臺、鍵盤4個、數據機1台
10、存摺1本
11、行動電話1支
12、隨身碟2個
13、ICF臺指4月份網單損益表14張
14、客戶電腦帳戶資料1張
15、經濟部函6張

司法院資訊處製作；財團法人民間司法改革基金會備份。
